# 存出投资款

提问人：shuihu19810817 时间：2011-11-12 23:06:56
陈老师您好： 存出投资款是指企业已存入证券公司但尚未进行短期投资的现金。 借：其他货币资金——存出投资款 贷：银行存款但是，对于企业已存入证券公司的资金，二这部分资金不是用于短期投资而是用于长期投资，那这部分资金是其他货币资金——存出投资款吗？如果不是，那是什么？为什么？谢谢给予解答！

回答人：chenyiwei
存出投资款就是尚未进行证券投资，以货币资金的状态存放于资金帐户中的资金，与将要进行短期投资还是长期投资无关。

回答人：chenyiwei
回复 shuihu19810817 的帖子
建议了解一下证券投资的流程。你这样说有一个前提，即所有投资款都只能从企业在证券公司开设的资金账户中付出。但不排除某些“银证通”等业务的直接划转。我个人没有具体操作过证券投资，你可以再了解一下。